臺灣板橋地方法院刑事判決　　　　　　　100年度訴字第985號
公　訴　人　臺灣板橋地方法院檢察署檢察官
被　　　告　張志銘
上列被告因違反毒品危害防制條例案件，經檢察官提起公訴（
100 年度毒偵字第1077號），被告於準備程序中就被訴事實為有
罪之陳述，經本院合議庭裁定由受命法官獨任進行簡式審判程序
，判決如下：
    主  文
張志銘施用第一級毒品，累犯，處有期徒刑拾壹月。扣案之第一
級毒品海洛因殘渣袋壹只沒收銷燬。
    事  實
一、張志銘前因施用第一級毒品案件，經本院以87年度毒聲字第
    2037號裁定送觀察、勒戒後，認有繼續施用毒品之傾向，再
    經本院以87年度毒聲字第2444號裁定令入戒治處所施以強制
    戒治，復經本院以88年度毒聲字第1403號裁定停止戒治，所
    餘戒治期間付保護管束，惟於保護管束期間，因違反保護管
    束應遵守事項情節重大，而經本院以88年度毒聲字第6263號
    裁定撤銷停止戒治，再令入戒治處所執行所餘戒治期間，嗣
    於民國89年7 月8 日執行完畢釋放出所，並由臺灣板橋地方
    法院檢察署檢察官以89年度戒毒偵字第482 號為不起訴處分
    確定。復於上開觀察、勒戒及強制戒治執行完畢釋放後5 年
    內，再因施用毒品案件，經本院以90年度毒聲字第3373號裁
    定令入戒治處所施以強制戒治，該次施用毒品犯行並經本院
    以91年度訴緝字第149 號判處有期徒刑8 月、4 月，應執行
    有期徒刑10月確定。又因施用第一級毒品案件，經本院分別
    以97年度訴字第1736號、第1737號各判處有期徒刑10月、1
    年2 月確定，上開2 罪經本院以97年度聲字第4762號裁定合
    併定其應執行刑為有期徒刑1 年10月確定，於99年2 月2 日
    假釋出監付保護管束，99年4 月14日保護管束期滿未經撤銷
    ，以執行完畢論。
二、詎其猶不知悔改，復基於施用第一級毒品海洛因之犯意，於
    100 年1 月25日中午某時許，在其友人林聖哲所駕駛車牌號
    碼P7-2301 號自小客車內，以將海洛因置入注射針筒內加水
    稀釋後注射之方式，施用第一級毒品海洛因1 次。嗣於同日
    13時16分許（起訴書誤載為36分許），因2 人所乘坐之上開
    自小客車停放在新北市○○區○○街39巷旁停車場行跡可疑
    為警盤查，經同意受搜索後，於上開自小客車內扣得林聖哲
    所有之注射針筒2 支（其中1 支借予張志銘施用）、海洛因
    殘渣袋1 只（量微無從秤重）等物（林聖哲涉犯施用毒品部
    分，另行提起公訴）。經警採集其尿液檢體送驗後，結果呈
    鴉片類陽性反應，始悉上情。
三、案經新北市政府警察局新莊分局移請臺灣板橋地方法院檢察
    署檢察官偵查起訴。
    理  由
一、本案被告張志銘所犯係死刑、無期徒刑、最輕本刑為3 年以
    上有期徒刑以外之罪，其於準備程序中就前揭被訴事實為有
    罪之陳述，經受命法官告知簡式審判程序之旨，並聽取其與
    公訴人之意見後，本院認無不得或不宜改依簡式審判程序進
    行之情事，依刑事訴訟法第273 條之1 第1 項、第284 條之
    1 規定，裁定本案由受命法官獨任進行簡式審判程序；且依
    刑事訴訟法第273 條之2 及第159 條第2 項規定，不適用傳
    聞法則有關限制證據能力之相關規定，合先敘明。
二、上揭犯罪事實，業據被告於本院審理時自白不諱，且被告為
    警查獲後，經警採集其尿液檢體送鑑定，先以酵素免疫分析
    法（EIA ）初步檢驗，呈現鴉片類陽性反應，再以氣相層析
    質譜儀法（GC/MS ）確認檢驗，亦呈現可待因、嗎啡陽性反
    應等情，此有新北市政府警察局新莊分局查獲毒品案件被移
    送者姓名及代碼對照表、臺灣檢驗科技股份有限公司於100
    年2 月15日所出具之報告編號UL/2011/00000000號濫用藥物
    檢驗報告各1 紙在卷可稽（本案偵查卷宗第18、52頁參照）
    ，並有上開注射針筒1 支、海洛因殘渣袋1 只扣案可資佐證
    ，足徵被告任意性自白與事實相符，應堪採信。再被告前因
    施用第一級毒品案件，經本院以87年度毒聲字第2037號裁定
    送觀察、勒戒後，認有繼續施用毒品之傾向，再經本院以87
    年度毒聲字第2444號裁定令入戒治處所施以強制戒治，復經
    本院以88年度毒聲字第1403號裁定停止戒治，所餘戒治期間
    付保護管束，惟於保護管束期間，因違反保護管束應遵守事
    項情節重大，而經本院以88年度毒聲字第6263號裁定撤銷停
    止戒治，再令入戒治處所執行所餘戒治期間，嗣於89年7 月
    8 日執行完畢釋放出所，並由臺灣板橋地方法院檢察署檢察
    官以89年度戒毒偵字第482 號為不起訴處分確定。復於上開
    觀察、勒戒執行完畢釋放後5 年內，再因施用毒品案件，經
    本院以90年度毒聲字第3373號裁定令入戒治處所施以強制戒
    治，該次施用毒品犯行並經本院以91年度訴緝字第149 號判
    處有期徒刑8 月、4 月，應執行有期徒刑10月確定等情，此
    觀卷附臺灣高等法院被告前案紀錄表即明。是以被告於初犯
    施用毒品罪經觀察、勒戒執行完畢釋放後5 年內已再犯施用
    毒品罪，已屬「5 年內再犯」之情形，而與毒品危害防制條
    例第20條所定，「初犯」或「5 年後再犯」始得以觀察、勒
    戒之保安處遇替代刑事追訴程序之要件不符，其本次施用毒
    品犯行自應依毒品危害防制條例第23條第2 項規定，依法追
    訴、處罰。本案事證明確，被告犯行洵堪認定，應依法論科
    。
三、按海洛因係毒品危害防制條例第2 條第2 項第1 款所明定列
    管之第一級毒品。是核被告所為，係犯毒品危害防制條例第
    10條第1 項之施用第一級毒品罪。被告施用海洛因前後持有
    海洛因之低度行為，為施用之高度行為所吸收，不另論罪。
    被告係於前揭事實欄所載之時間及地點，以上開方法施用海
    洛因等情，業經被告於本院準備程序及審理時陳明在卷，是
    起訴書記載：被告係於100 年1 月25日下午2 時9 分經警採
    尿前回溯26小時內之某時許，在臺灣地區某不詳地點，施用
    海洛因1 次云云，容有未洽，應予更明。又被告有如犯罪事
    實欄所載之論罪科刑及執行紀錄，有臺灣高等法院被告前案
    紀錄表1 份附卷可參，其於受有期徒刑之執行完畢後，5 年
    以內故意再犯本案有期徒刑以上之罪，為累犯，應依刑法第
    47條第1 項規定加重其刑。爰審酌被告曾因施用毒品案件，
    經觀察、勒戒及強制戒治執行完畢釋放，並獲得不起訴處分
    之寬典（見卷附臺灣高等法院被告前案紀錄表），猶不知悔
    改，而再犯本件施用第一級毒品罪，顯見其戒除毒癮之意志
    薄弱，惟其施用毒品係自戕行為，對他人法益尚無具體危害
    ，兼衡被告之品行、智識程度、生活狀況、犯罪之動機、目
    的、手段、坦承犯行之犯罪後態度等一切情狀，量處如主文
    所示之刑，以資懲儆。
四、扣案之海洛因殘渣袋1 只（所含海洛因量微無法析離磅秤）
    ，係查獲之第一級毒品，不問屬於犯人與否，應依毒品危害
    防制條例第18條第1 項前段之規定沒收銷燬。至扣案之注射
    針筒1 支，雖為被告供本件施用毒品犯行所用之物，惟被告
    堅詞否認為其所有，且查獲車輛並非被告所有之自小客車，
    另案被告林聖哲於偵查中亦自承確為其所有（見偵查卷第29
    頁），是卷內尚無積極證據足認上開物品為被告所有，復非
    違禁物，爰不予宣告沒收，附此敘明。
據上論斷，應依刑事訴訟法第273 條之1 第1 項、第299 條第1
項前段，毒品危害防制條例第10條第1 項、第18條第1 項前段，
刑法第11條、第47條第1 項，判決如主文。
本案經檢察官李美金到庭執行職務。
中    華    民    國    100   年     5    月    26    日
                    刑事第十五庭  法  官  黃司熒
上列正本證明與原本無異。
如不服本判決，應於判決送達後10日內，向本院提出上訴書狀，
並應敘述具體理由；其未敘述上訴理由者，應於上訴期間屆滿後
20日內向本院補提理由書（均須按他造當事人之人數附繕本），
「切勿逕送上級法院」。
                                  書記官  屠衛民
中    華    民    國    100   年     5    月    26    日
附錄本案論罪科刑法條全文：
毒品危害防制條例第10條
施用第一級毒品者，處6 月以上5 年以下有期徒刑。
施用第二級毒品者，處3 年以下有期徒刑。